臺灣高等法院臺南分院民事裁定　　　　　 96年度抗字第255號
抗　告　人　甲○○
相　對　人　乙○○
上列抗告人因與相對人間請求損害賠償事件，對於中華民國96年
8月7日臺灣雲林地方法院所為95年度訴字第532 號裁定，提起抗
告，本院裁定如下：
    主  文
抗告駁回。
抗告訴訟費用由抗告人負擔。
    理  由
一、抗告意旨略以：按訴訟救助屬獨立審理案件，應依法獨立調
　　查證據、審判，不受刑事判決影響，原審法院未依法調查證
    據，而為不實且偏袒相對人之裁定，於法未合。再者本件前
    請求新臺幣（下同）5,073,724 元之訴訟救助，業經原審法
    院准許，原審法院即應就此已准許部分審理及調查證據，不
    應因事後追加之工作損失2 億元未獲訴訟救助，而駁回抗告
    人之起訴。又抗告人願先行撤回追加工作損失2 億元部分，
    請鈞院裁定命原審法院審理上開請求5,073,724 元之損害賠
    償之訴等語。
二、按提起民事訴訟應依民事訴訟法第1編第3章第1節、第2節之
    規定繳納裁判費，此為必需具備之程式。次按原告之訴，有
    起訴不合程式可以補正者，原審法院應定期間先命其補正，
    如不於期間內補正，應以裁定駁回之，民事訴訟法第 249條
    第1項但書，亦定有明文。
三、經查抗告人雖以其無力支出原請求5,073,724 元損害賠償之
    裁判費，及嗣後追加請求 2億元損害賠償之裁判費，而均聲
    請原審法院訴訟救助後，其中 5,073,724元部分之聲請訴訟
    救助事件，已經原審法院於民國（下同）95 年12月8日，以
    95年度救字第22號裁定駁回，抗告人不服該裁定提起抗告，
    亦經本院於 96年4月24日，以96年度抗字第17號裁定駁回其
    抗告，抗告人繼對本院該裁定提起再抗告，亦經本院於96年
    7月9日以96年度抗字第17 號裁定駁回再抗告確定；另2億元
    部分之聲請訴訟救助事件，亦經原審法院於95年12月27日，
    以95年度救字第26號裁定駁回，抗告人不服該裁定提起抗告
    ，繼經本院於96年2月27日，以96年度抗字第 42號裁定駁回
    其抗告確定在案，凡此有各該聲請訴訟救助案卷足稽，抗告
    人指5,073,724 元部分已獲准訴訟救助，已非有據。次查抗
    告人所為上揭請求 205,073,724元損害賠償之訴訟救助，既
    未獲法院准許訴訟救助確定在案，即應依法繳納裁判費，且
    原審法院為此於95年12月8日裁定，命抗告人於收受裁定後5
    日內補繳裁判費 1,701,116元，該裁定已於同年12月13日送
    達抗告人在案，亦有該送達證書附於原審卷足憑，乃抗告人
    於收受該裁定後逾期仍未補繳裁判費，原審法院遂以抗告人
    之訴不合法為由，於96年8月7日裁定駁回抗告人之訴，及其
    假執行之聲請，經核認事用法並無不合。抗告人猶執上揭意
    旨，指摘原裁定不當，求予廢棄，並請求就 5,073,724元部
    分之損害賠償為審判，為無理由，應予駁回。
四、據上論結，本件抗告為無理由，應依民事訴訟法第495條之1
    第1項、第449條第1項、第95條、第78條，裁定如主文。
中　　華　　民　　國　　96　　年　　9　　月　　19   　日
                  民事第四庭　審判長法　官  王惠一
　　　　　　　　　　　      　　　　法　官  蘇重信
　　　　　　　　　　　      　　　　法　官  林永茂
上為正本係照原本作成。
如不服本裁定，僅得於收受本裁定正本送達後10日內以適用法規
顯有錯誤為理由，向本院提出再抗告狀（須附繕本）依法應繳納
抗告費新台幣1 千元，並委任律師為訴訟代理人，經本院許可後
始可再抗告於最高法院。
中　　華　　民　　國　　96　　年　　9　　月　　19   　日
                                    書記官  謝素嬿
【附記】
民事訴訟法第 495條之1第2項準用同法第466條之1第1、2項規定
：
(1)對於第二審判決上訴，上訴人應委任律師為訴訟代理人。但上
  訴人或其法定代理人具有律師資格者，不在此限。
(2)上訴人之配偶、三親等內之血親、二親等內之姻親，或上訴人
  為法人、中央或地方機關時，其所屬專任人員具有律師資格並
  經法院認為適當者，亦得為第三審訴訟代理人。
民事訴訟法第466條之2：
  上訴人無資力委任訴訟代理人者，得依訴訟救助之規定，聲請
  第三審法院為之選任律師為其訴訟代理人。
